# 请假陈版，未实现内部交易损益的问题。

提问人：threespring 时间：2023-08-28 23:22:47
请教陈版，对于瑞华研究涉及的这个问.内部买方的股权结构和内部卖方的股权结构如何理解呢？
eg.A持股B 70%股权. B销售一批货物给A，A未对外出售，此为逆流交易。此时合并报表确认递延所得税产生的影响在少数股东和母公司之间分配。按照“内部买方的股权结构”，也就是指的A的股权结构。
问题一：这里是理解为A的股权结构中,是母对子的持股比例吗？换句话说如果是逆流交易就只有一种股权结构呢，不存在选择卖方、买方股权结构的问题？
问题二: eg.图中案例平流交易，是否处理有误呢？？处理是否应该按照内部买方的股权结构，也就是乙公司的股权结构：母公司60%少数股东40%分配合并报表确认递延所得税产生的影响呢？
1693235439220.png
(184.27 KB, 下载次数: 15)
2023-8-28 23:08 上传

回答人：chenyiwei
1 、在逆流交易中，“内部买方”是母公司，“内部卖方”是子公司，所以内部交易未实现损益要按照母公司持有子公司的权益比例，在归母净利润和少数股东损益之间分配；但合并报表层面确认递延所得税的影响是按照内部买方（母公司）的股权结构分配的，故不分配给少数股东。
2 、对于平流交易，应该按照内部买方的股权结构，也就是乙公司的股权结构：母公司60%少数股东40%分配合并报表确认递延所得税产生的影响。